# 边角料收入确认

提问人：cjzhangyong 时间：2012-03-28 21:40:25
边角料收入计入营业外收入或者其他业务收入 计入其他业务收入没有对应 的成本结转，但是可以理解原来已经计入产品成品 计入营业外收入，这个边角料跟生产经营有关 一般企业是计入那个科目的。

回答人：chenyiwei
可计入其他业务收入，同时从生产成本中转出同等金额到其他业务成本。

提问人：caogaopan001 时间：2012-03-29 00:02:52
回复 chenyiwei 的帖子
也就是边角料收入不产生利润了吗？陈老师辛苦了。

回答人：chenyiwei
可以这样理解。如果边角料收入不重大，对报表不会有重大影响。

提问人：sylhshy 时间：2012-11-30 23:54:51
回复 chenyiwei 的帖子
那如果边角料收入计入其他业务收入，且占营业收入约为10%左右的话，是直接冲减成本？还是要将其对应的成本从主营业务成本中分摊出来作为其他业务成本？谢谢您。

回答人：chenyiwei
若边角料对外销售收入直接确认为其他业务收入，则一般做法是从生产成本中转出对应金额到其他业务成本，这部分毛利为零，相当于借：其他业务成本，贷：生产成本。

提问人：sylhshy 时间：2012-12-01 17:33:20
回复 chenyiwei 的帖子
公司目前是将收入计入其他业务收入，未确认成本，相关成本随产成本入主营业务成本，这种情况下是否需要调整呢？

回答人：chenyiwei
如金额较大的,可建议调整.

提问人：paipai 时间：2013-06-02 09:03:34
回复 chenyiwei 的帖子
若冲减当期生产成本，是否可通过边角料销售的时间点，控制主营业务收入的毛利率。
比如 11 年结存了大概销售价值 100 万的边角料（未有成本对应）， 12 年销售，如果冲减 12 年的成本，相当于提高了 12 年的毛利率。
是否是边角料保留部分成本（等于销售价值，毛利为 0 ）较为合适？谢谢。

回答人：chenyiwei
也有一定可行性。对边角料收入相对较大时更是如此。关键是要适合企业的具体情况，并注意一贯性。